---
title: "Anàlisi del patró epidemiològic dels walkovers i defaults en els tornejos de tennis ATP Previous Tour"
author: "Ferran Ferrer"
date: "`r Sys.Date()`"
output: pdf_document
---

```{r setup, include=FALSE}
knitr::opts_chunk$set(echo = TRUE)
library(ggplot2)

```

## 1) Carreguem la base de dades
```{r}
load("/Users/ferranferrerpujol/Desktop/231004_atp_final.RData")
dim(atp_final)
names(atp_final)
```
Es tracta d'un fitxer tipo .Rdata amb un total de 584806 entrades amb dades de 28 variables, 26 de les quals independents i dues variables resposta categòriques: **match_outcome** y **Final_Partit**. Ambdues presenten la mateixa informació però en un format diferent, motiu pel qual seleccionarem Final_Partit com a variable resposta d'interès, ja que presenta els resultats d'una forma més concisa i clara. 

## 2) Processat de les dades
En primer lloc, eliminarem la variable **sex** ja que totes les dades recollides fan referència a partits masculins, per la qual cosa, no ens serà gaire útil aquesta informació irrellevant per a l'estudi. També eliminarem la variable **tourney_level** ja que la variable tourney_category ens dona la mateixa informació; ambdues són variables categòriques amb dos nivells que informen si es tracta d'un torneig de nivell Challenger (ATP Challenger) o Futures (ITF Men's World Tennis Tour). De la mateixa manera, eliminarem la variable resposta **match_outcome** ja que, com hem dit abans, disposem d'una altra variable resposta, Final_Partit, la qual ens dona la mateixa informació en un format més clar i concís. Per tant, després del processat de les dades, acabem amb un total de 24 variables independents i 1 variable resposta. A priori, identifiquem 313164 missing values.  

```{r}
atp_final <- subset(atp_final, select = c(-sex, -tourney_level, -match_outcome))
atp_final$round <- droplevels(atp_final$round)
table(is.na(atp_final))
```

## 3) Anàlisis descriptiu univariable i bivariable
```{r}
head(atp_final)
str(atp_final)
```

**Taula 5**
```{r}
# Tipus de tornejos
unique(atp_final$tourney_category)
table(atp_final$tourney_category)
prop.table(table(atp_final$tourney_category))*100

# Anys en que s'han disputat els partits 
min(atp_final$year)
max(atp_final$year)

#Tipus de superfícies
unique(atp_final$surface)
table(atp_final$surface)
prop.table(table(atp_final$surface))*100

# Tipus de nivells de les rondes
unique(atp_final$round_level)
table(atp_final$round_level)

# Tipus de rondes eliminatòries
unique(atp_final$round)
table(atp_final$round)

#Possibles resultats dels partits
unique(atp_final$Final_Partit)
table(atp_final$Final_Partit)
prop.table(table(atp_final$Final_Partit))*100

#Percentatge dels tipus de partits no completats
atp_final_incomplete <- subset(atp_final[atp_final$Final_Partit!="Complete",])
prop.table(table(atp_final_incomplete$Final_Partit))*100
```

Com podem observar en els primers resultats exploratius, el 73,35% dels partits són de nivell ITF Men's World Tennis Tour, mentre que el 26,65% restant de nivell ATP Challenger Tour. En quant a les superfícies de joc, el 52,15% dels partits es van disputar sobre superfície d'argila (Clay), el 42% sobre superfície dura (Hard), el 4,68% sobre superfícies de moqueta (Carpet) i el 1,16% restant sobre superfície d'herba (Grass). Per últim, el 96,26% dels partits disputats en aquells anys es van completar i únicament el 3,74% dels partits no es van completar, és a dir, 21.839 partits no van arribar a finalitzar-se, dels quals 19.314 són per retirement, 2.263 per walkover(W/O), 242 per default, 6 per abandonament i 14 unknown. Si només tenim en compte els partits no completats, el 88,44% són per retirement, el 10,36% per walkover (W/O) i un 1,11% per default.  

**Figura 1**
```{r}
# Percentatge de partits en cada categoria de torneig
pie(table(atp_final$tourney_category), 
    main = "Percentatge de partits en cada categoria de torneig",
    col = c("skyblue", "salmon"),
    labels = paste(names(table(atp_final$tourney_category)), "\n", round(prop.table(table(atp_final$tourney_category))*100, 1), "%"))

# Percentatge de superfícies de joc
pie(table(atp_final$surface), 
    main = "Percentatge de superfícies de joc",
    col = c("darkgreen", "salmon", "yellow", "skyblue"),
    labels = paste(names(table(atp_final$surface)), "\n", round(prop.table(table(atp_final$surface))*100, 1), "%"))

# Percentatges de tipus de partits no completats
barplot(sort(prop.table(table(atp_final_incomplete$Final_Partit))*100, decreasing = TRUE), 
        beside = TRUE, legend = TRUE,
        main = "Percentatges de tipus de partits no completats",
        col = c("skyblue", "salmon", "darkgreen", "yellow", "orange"))

```

**Figura 2**
```{r}
# Freqüència de Defaults i W/Os en cada categoria de torneig
atp_final_subset <- subset(atp_final, Final_Partit %in% c("Default", "W/O"))

barplot(table(atp_final_subset$tourney_category, atp_final_subset$Final_Partit), 
          beside = TRUE, legend = c("ATP Challenger Tour", "ITF Men's World Tennis Tour"),
        main = "Freqüència de Defaults i W/Os en cada categoria de torneig",
        ylab = "Freqüencia",
        col = c("skyblue", "salmon"),
        args.legend = list(x = "topleft"))

# Percentatge de W/Os y Defaults en els partits d'ATP Challenger Tour
p_challenger <- c(
  sum(atp_final$Final_Partit == "W/O" & atp_final$tourney_category == "ATP Challenger Tour") / 
    sum(atp_final$tourney_category == "ATP Challenger Tour") * 100,
  sum(atp_final$Final_Partit == "Default" & atp_final$tourney_category == "ATP Challenger Tour") / 
    sum(atp_final$tourney_category == "ATP Challenger Tour") * 100
)

# Percentatge de W/Os y Defaults en els partits d'ITF Men's World Tennis Tour
p_itf <- c(
  sum(atp_final$Final_Partit == "W/O" & atp_final$tourney_category == "ITF Men's World Tennis Tour") / 
    sum(atp_final$tourney_category == "ITF Men's World Tennis Tour") * 100,
  sum(atp_final$Final_Partit == "Default" & atp_final$tourney_category == "ITF Men's World Tennis Tour") / 
    sum(atp_final$tourney_category == "ITF Men's World Tennis Tour") * 100
)

percentatges <- rbind(p_challenger, p_itf)
wo_def <- c("W/O", "Default")

barplot(percentatges, beside = TRUE, col = c("skyblue", "salmon"),
        legend.text = c("ATP Challenger Tour", "ITF Men's World Tennis Tour"), args.legend = list(x = "topright"),
        main = "Percentatge de W/Os y Defaults en cada categoria de torneig",
        names.arg = wo_def)

```
Tal i com podem observar, tot i que gairebé el 75% dels partits registrats són de categoria ITF Men's World Tennis Tour, el percentatge de walkovers i defaults es manté constant entre ambdós categories de torneig. S'observa que un 0,39% dels partits d'ATP Challenger Tour van acabar per walkover, mentre que un 0,38% dels partits d'ITF Men's World Tennis Tour van acabar per walkover. De la mateixa manera, s'observa que un 0,034% dels partits d'ATP Challenger Tour van acabar per default, mentre que un 0,044% dels partits d'ITF Men's World Tennis Tour van acabar per default. 

**Figura 3**
```{r}
# Creació de la matriu de dades
data <- matrix(c(8, 129, 6, 99, 117, 1149, 27, 970),
               nrow = 2, byrow = TRUE)

# Assignació de les etiquetes a les files i columnes
rownames(data) <- c("Default", "W/O")
colnames(data) <- c("Carpet", "Clay", "Grass", "Hard")

# Creació del barplot
barplot(data, beside = TRUE,
        col = c("skyblue", "salmon"),
        main = "Defaults i Walkovers per superfície",
        xlab = "Superfície",
        ylab = "Freqüència",
        legend.text = rownames(data),
        args.legend = list(x = "topleft"))

# Creació de la matriu de dades
data <- matrix(c(0.029, 0.042, 0.088, 0.04, 0.427, 0.377, 0.397, 0.395),
               nrow = 2, byrow = TRUE)

# Assignació de les etiquetes a les files i columnes
rownames(data) <- c("Default", "W/O")
colnames(data) <- c("Carpet", "Clay", "Grass", "Hard")

# Creació del barplot amb percentatges
barplot(data, beside = TRUE,
        col = c("skyblue", "salmon"),
        main = "Percentatges de Defaults i Walkovers per superfície",
        xlab = "Superfície",
        ylab = "Percentatge",
        legend.text = rownames(data),
        args.legend = list(x = "topright"))

# Afegir la llegenda
legend("topright", legend = rownames(data), fill = c("skyblue", "salmon"))

```
Si analitzem com es comporten els walkovers i defaults en funció de la superfície de la pista, veurem que es reparteixen de forma proporcional al nombre de partits disputats en cada superfície, sent la superfície d'argila (Clay) i la superfície dura (Hard), les superfícies on més walkovers i defaults s'han donat. De fet, s'han donat walkovers en el 0,37% dels partits sobre superficie Clay i en el 0,39% dels partits sobre superfície Hard. Pel que fa a defaults, s'han donat en el 0,042% dels partits sobre superficie Clay i en el 0,04% dels partits sobre superfície Hard. Per tant, a priori no s'observa una diferencia significativa entre el nombre de walkovers o el nombre de defaults respecte la superfície de la pista. 

**Figura 4**
```{r}
# Dades proporcionades per nivell de ronda
defaults <- c(51, 191, 0)
walkovers <- c(897, 1247, 119)


# Assignació de les etiquetes a les files i columnes
rownames(data_round) <- c("Default", "W/O")
colnames(data_round) <- c("Final Round", "Preliminary Round", "Qualifying Round")


# Creació de la matriu de dades amb els valors numèrics
data_round <- matrix(c(defaults, walkovers),
                     nrow = 2, byrow = TRUE)
# Creació del barplot per valors numèrics
barplot(data_round, beside = TRUE,
        col = c("skyblue", "salmon"),
        main = "Defaults i Walkovers per nivell de ronda",
        xlab = "Nivell de Ronda",
        ylab = "Freqüència",
        legend.text = rownames(data_round),
        args.legend = list(x = "topleft"))

# Percentatges calculats per nivell de ronda
default_percent <- c(0.04, 0.043, 0.0)
walkover_percent <- c(0.728, 0.28, 1.03)

# Creació de la matriu de dades amb els percentatges
data_round_percent <- matrix(c(default_percent, walkover_percent),
                             nrow = 2, byrow = TRUE)

# Assignació de les etiquetes a les files i columnes
rownames(data_round_percent) <- c("Default", "W/O")
colnames(data_round_percent) <- c("Final Round", "Preliminary Round", "Qualifying Round")

# Creació del barplot per percentatges
barplot(data_round_percent, beside = TRUE,
        col = c("skyblue", "salmon"),
        main = "Percentatges de Defaults i Walkovers per nivell de ronda",
        xlab = "Nivell de Ronda",
        ylab = "Percentatge",
        ylim = c(0, 1.2),
        legend.text = rownames(data_round_percent),
        args.legend = list(x = "topleft"))

# Asterisco para "W/O" en "Final Round" (índex 2)
text(x = bp[2], y = 0.8, "*", cex = 2, col = "black")

# Asterisco para "W/O" en "Preliminary Round" (índex 4)
text(x = bp[4], y = 0.35, "*", cex = 2, col = "black")

# Asterisco para "W/O" en "Qualifying Round" (índex 6)
text(x = bp[6], y = 1.1, "*", cex = 2, col = "black")
```

**Figura 5**
```{r}
# Frecuencias por cada ronda para Default y W/O
frecuencias_default <- c(0, 0, 0, 0, 0, 9, 103, 79, 38, 0, 11, 2)  # Frecuencias de Default por cada ronda
frecuencias_wo <- c(1, 54, 53, 7, 5, 10, 207, 1030, 530, 0, 303, 63)  # Frecuencias de W/O por cada ronda

# Rondas
rondas <- c("BR", "Q1", "Q2", "Q3", "Q4", "R64", "R32", "R16", "QF", "RR", "SF", "F")

# Colores para las barras
colores <- c("skyblue", "salmon")

# Crear el barplot
barplot(rbind(frecuencias_default, frecuencias_wo), beside = TRUE,
        col = colores,
        main = "Frecuencias de Default y W/O por ronda",
        xlab = "Ronda",
        ylab = "Frecuencia",
        ylim = c(0, max(frecuencias_default, frecuencias_wo) + 50),  # Ajuste de límites del eje y
        names.arg = rondas)  # Etiquetas en el eje x

# Agregar leyenda
legend("topright", legend = c("Default", "W/O"), fill = colores)

# Tabla de datos proporcionada
datos <- read.table(text = "
    Abandoned Complete Default Retirement Unknown W/O
  BR          0        0       0          0       0      0
  Q1          0     4920       0        188       0     54
  Q2          0     3391       0        126       0     53
  Q3          0     1671       0         60       0      7
  Q4          0      972       0         33       0      5
  R64         0    10323       9        311       2     10
  R32         4   277120     103       9630       3    207
  R16         1   141214      79       4658       5   1030
  QF          1    70377      38       2526       3    530
  RR          0       59       0          1       0      0
  SF          0    35130      11       1294       0    303
  F           0    17790       2        487       1     63", header = TRUE)

# Calcular porcentajes
porcentajes_default <- (datos$Default / rowSums(datos[, -1])) * 100
porcentajes_wo <- (datos$W.O / rowSums(datos[, -1])) * 100

# Rondas
rondas <- rownames(datos)

# Colores para las barras
colores <- c("skyblue", "salmon")

# Crear el barplot
barplot(rbind(porcentajes_default, porcentajes_wo), beside = TRUE,
        col = colores,
        main = "Porcentaje de Default y W/O por ronda",
        xlab = "Ronda",
        ylab = "Porcentaje",
        ylim = c(0, 2),  # Ajuste de límites del eje y
        names.arg = rondas)  # Etiquetas en el eje x

# Agregar leyenda
legend("topright", legend = c("Default", "W/O"), fill = colores)

# Asterisco para "W/O" en "Final Round" (índex 2)
text(x = bp[6], y = 1.56, "*", cex = 2, col = "black")
```

**Figura 6**
```{r}
# Creació de la matriu de dades amb els números proporcionats
data <- matrix(c(242, 0, 2261, 2),
               nrow = 2, byrow = TRUE)

# Asignación de las etiquetas a las filas y columnas
rownames(data) <- c("Default", "W/O")
colnames(data) <- c("3 Sets", "5 Sets")

# Creación del barplot
barplot(data, beside = TRUE,
        col = c("skyblue", "salmon"),
        main = "Defaults y Walkovers por Número de Sets",
        xlab = "Número de Sets",
        ylab = "Frecuencia",
        legend.text = rownames(data),
        args.legend = list(x = "topright"))

# Creación de la matriz de datos con los porcentajes proporcionados
data <- matrix(c(0.041, 0, 0.386, 2.94),
               nrow = 2, byrow = TRUE)

# Asignación de las etiquetas a las filas y columnas
rownames(data) <- c("Default", "W/O")
colnames(data) <- c("3 Sets", "5 Sets")

# Creación del barplot
barplot(data, beside = TRUE,
        col = c("skyblue", "salmon"),
        main = "Incidencia de Defaults y Walkovers por Número de Sets",
        xlab = "Número de Sets",
        ylab = "Porcentaje de Incidencia",
        ylim = c(0, max(data) + 1.5),
        legend.text = rownames(data),
        args.legend = list(x = "topleft"))

# Asterisco para "W/O" en "3 sets"
text(x = bp[2], y = 0.6, "*", cex = 2, col = "black")
# Asterisco para "W/O" en "3 sets"
text(x = bp[4], y = 3.2, "*", cex = 2, col = "black")
```

```{r}
# test de proporciones: wo ch, fut
prop.test(x = c(615, 1648), n = c(155846, 428960),
          alternative = "two.sided")

# test de proporciones: def ch, fut
prop.test(x = c(53, 189), n = c(155846, 428960),
          alternative = "two.sided")

# test de proporciones: wo clay, hard, carpet, grass
prop.test(x = c(1149, 970, 117, 27), n = c(305007, 245622, 27381, 6796),
          alternative = "two.sided")

# test de proporciones: def clay, hard, carpet, grass
prop.test(x = c(129, 99, 8, 6), n = c(305007, 245622, 27381, 6796),
          alternative = "two.sided")

# test de proporciones: wo preliminar, final, quali
prop.test(x = c(1247, 897, 119), n = c(444769, 128557, 11480),
          alternative = "two.sided")

# test de proporciones: wo preliminar, final, quali
prop.test(x = c(1247, 897), n = c(444769, 128557),
          alternative = "two.sided")

# test de proporciones: def preliminar, final, quali
prop.test(x = c(191,51 ), n = c(444769, 128557),
          alternative = "two.sided")

# test de proporciones: def preliminar, final, quali
prop.test(x = c(2,2261 ), n = c(68, 584738),
          alternative = "two.sided")
```

## 4) Anàlisi epidemiològica
**Figura 7**
```{r}
barplot(table(atp_final$year[atp_final$Final_Partit == "W/O"]),
        col = "salmon",
        main = "Barplot de Walkovers por año",
        xlab = "Año",
        ylab = "Frecuencia")
legend("topleft", legend = "W/O", fill = "salmon")

barplot(table(atp_final$year[atp_final$Final_Partit == "Retirement"]),
        col = "orange",
        main = "Barplot de retirement por año",
        xlab = "Año",
        ylab = "Frecuencia")
legend("topleft", legend = "Retirement", fill = "orange")

barplot(table(atp_final$year),
        col = "grey",
        main = "Barplot de partidos por año",
        xlab = "Año",
        ylab = "Frecuencia")

# Crear una tabla de contingencia de todos los años posibles
todos_los_anos <- min(atp_final$year):max(atp_final$year)
tabla_total <- table(factor(atp_final$year, levels = todos_los_anos), atp_final$Final_Partit)

# Filtrar solo los "Default"
defaults <- tabla_total[, "Default"]

# Crear el barplot
barplot(defaults,
        col = "skyblue",
        main = "Barplot de Defaults por año",
        xlab = "Año",
        ylab = "Frecuencia")
legend("topleft", legend = "Default", fill = "skyblue")


```

**Figura 8**
```{r}
propwo <- atp_final %>% 
  group_by(year) %>% 
  summarise(propwo = mean(Final_Partit == "W/O")*1000)

ggplot(propwo, aes(x= year, y = propwo)) +
  geom_line() +
  geom_point() +
  geom_smooth(method = "lm", se = TRUE, color = "salmon") +
  labs(title = "Proporció d'Incidència de W/O per any",
       x = "Any",
       y = "Proporció d'Incidència per 1000 partits") +
  theme_minimal()

```

**Figura 9**
```{r}
propdefault <- atp_final %>% 
  group_by(year) %>% 
  summarise(propdefault = mean(Default == TRUE)*1000)

ggplot(propdefault, aes(x= year, y = propdefault)) +
  geom_line() +
  geom_point() +
  geom_smooth(method = "lm", se = TRUE, color = "skyblue") +
  labs(title = "Proporció d'Incidència de Defaults per any",
       x = "Any",
       y = "Proporció d'Incidència per 1000 partits") +
  theme_minimal()
```

**Figura 10: PI walkovers PER nivell de ronda**
```{r}
# Filtrar los datos solo para la ronda final (Final Round)
final_round_data <- atp_final %>% 
  filter(round_level == "Qualifying Round")

# Calcular la proporción de walkovers por año
propwo_final_round <- final_round_data %>% 
  group_by(year) %>% 
  summarise(propwo = mean(Final_Partit == "W/O") * 1000)

# Visualizar la tendencia
ggplot(propwo_final_round, aes(x = year, y = propwo)) +
  geom_line() +
  geom_point() +
  geom_smooth(method = "lm", se = TRUE, color = "salmon") +
  labs(title = "Proporció d'Incidència de W/O per any (qualifying Round)",
       x = "Any",
       y = "Proporció d'Incidència per 1000 partits") +
  theme_minimal()

# Filtrar los datos solo para la ronda final (Final Round)
final_round_data <- atp_final %>% 
  filter(round_level == "Preliminary Round")

# Calcular la proporción de walkovers por año
propwo_final_round <- final_round_data %>% 
  group_by(year) %>% 
  summarise(propwo = mean(Final_Partit == "W/O") * 1000)

# Visualizar la tendencia
ggplot(propwo_final_round, aes(x = year, y = propwo)) +
  geom_line() +
  geom_point() +
  geom_smooth(method = "lm", se = TRUE, color = "salmon") +
  labs(title = "Proporció d'Incidència de W/O per any (preliminary Round)",
       x = "Any",
       y = "Proporció d'Incidència per 1000 partits") +
  theme_minimal()

# Filtrar los datos solo para la ronda final (Final Round)
final_round_data <- atp_final %>% 
  filter(round_level == "Final Round")

# Calcular la proporción de walkovers por año
propwo_final_round <- final_round_data %>% 
  group_by(year) %>% 
  summarise(propwo = mean(Final_Partit == "W/O") * 1000)

# Visualizar la tendencia
ggplot(propwo_final_round, aes(x = year, y = propwo)) +
  geom_line() +
  geom_point() +
  geom_smooth(method = "lm", se = TRUE, color = "salmon") +
  labs(title = "Proporció d'Incidència de W/O per any (Final Round)",
       x = "Any",
       y = "Proporció d'Incidència per 1000 partits") +
  theme_minimal()

```

**Figura 10: PI defaults PER nivell de ronda**
```{r}
# Filtrar los datos solo para la ronda final (Final Round)
final_round_data <- atp_final %>% 
  filter(round_level == "Qualifying Round")

# Calcular la proporción de walkovers por año
propwo_final_round <- final_round_data %>% 
  group_by(year) %>% 
  summarise(propwo = mean(Final_Partit == "Default") * 1000)

# Visualizar la tendencia
ggplot(propwo_final_round, aes(x = year, y = propwo)) +
  geom_line() +
  geom_point() +
  geom_smooth(method = "lm", se = TRUE, color = "skyblue") +
  labs(title = "Proporció d'Incidència de Default per any (qualifying Round)",
       x = "Any",
       y = "Proporció d'Incidència per 1000 partits") +
  theme_minimal()

# Filtrar los datos solo para la ronda final (Final Round)
final_round_data <- atp_final %>% 
  filter(round_level == "Preliminary Round")

# Calcular la proporción de walkovers por año
propwo_final_round <- final_round_data %>% 
  group_by(year) %>% 
  summarise(propwo = mean(Final_Partit == "Default") * 1000)

# Visualizar la tendencia
ggplot(propwo_final_round, aes(x = year, y = propwo)) +
  geom_line() +
  geom_point() +
  geom_smooth(method = "lm", se = TRUE, color = "skyblue") +
  labs(title = "Proporció d'Incidència de Default per any (preliminary Round)",
       x = "Any",
       y = "Proporció d'Incidència per 1000 partits") +
  theme_minimal()

# Filtrar los datos solo para la ronda final (Final Round)
final_round_data <- atp_final %>% 
  filter(round_level == "Final Round")

# Calcular la proporción de walkovers por año
propwo_final_round <- final_round_data %>% 
  group_by(year) %>% 
  summarise(propwo = mean(Final_Partit == "Default") * 1000)

# Visualizar la tendencia
ggplot(propwo_final_round, aes(x = year, y = propwo)) +
  geom_line() +
  geom_point() +
  geom_smooth(method = "lm", se = TRUE, color = "skyblue") +
  labs(title = "Proporció d'Incidència de Default per any (Final Round)",
       x = "Any",
       y = "Proporció d'Incidència per 1000 partits") +
  theme_minimal()
```

**Figura 11: PI defaults PER superfície**
```{r}
# Filtrar los datos solo para la ronda final (Final Round)
final_round_data <- atp_final %>% 
  filter(surface == "Hard")

# Calcular la proporción de walkovers por año
propwo_final_round <- final_round_data %>% 
  group_by(year) %>% 
  summarise(propwo = mean(Final_Partit == "Default") * 1000)

# Visualizar la tendencia
ggplot(propwo_final_round, aes(x = year, y = propwo)) +
  geom_line() +
  geom_point() +
  geom_smooth(method = "lm", se = TRUE, color = "skyblue") +
  labs(title = "Proporció d'Incidència de Default per any (qualifying Round)",
       x = "Any",
       y = "Proporció d'Incidència per 1000 partits") +
  theme_minimal()

# Filtrar los datos solo para la ronda final (Final Round)
final_round_data <- atp_final %>% 
  filter(surface == "Clay")

# Calcular la proporción de walkovers por año
propwo_final_round <- final_round_data %>% 
  group_by(year) %>% 
  summarise(propwo = mean(Final_Partit == "Default") * 1000)

# Visualizar la tendencia
ggplot(propwo_final_round, aes(x = year, y = propwo)) +
  geom_line() +
  geom_point() +
  geom_smooth(method = "lm", se = TRUE, color = "skyblue") +
  labs(title = "Proporció d'Incidència de Default per any (qualifying Round)",
       x = "Any",
       y = "Proporció d'Incidència per 1000 partits") +
  theme_minimal()

# Filtrar los datos solo para la ronda final (Final Round)
final_round_data <- atp_final %>% 
  filter(surface == "Grass")

# Calcular la proporción de walkovers por año
propwo_final_round <- final_round_data %>% 
  group_by(year) %>% 
  summarise(propwo = mean(Final_Partit == "Default") * 1000)

# Visualizar la tendencia
ggplot(propwo_final_round, aes(x = year, y = propwo)) +
  geom_line() +
  geom_point() +
  geom_smooth(method = "lm", se = TRUE, color = "skyblue") +
  labs(title = "Proporció d'Incidència de Default per any (qualifying Round)",
       x = "Any",
       y = "Proporció d'Incidència per 1000 partits") +
  theme_minimal()
```

**Figura 11: PI walkovers PER superficie**
```{r}
# Filtrar los datos solo para la ronda final (Final Round)
final_round_data <- atp_final %>% 
  filter(surface == "Hard")

# Calcular la proporción de walkovers por año
propwo_final_round <- final_round_data %>% 
  group_by(year) %>% 
  summarise(propwo = mean(Final_Partit == "W/O") * 1000)

# Visualizar la tendencia
ggplot(propwo_final_round, aes(x = year, y = propwo)) +
  geom_line() +
  geom_point() +
  geom_smooth(method = "lm", se = TRUE, color = "salmon") +
  labs(title = "Proporció d'Incidència de Default per any (qualifying Round)",
       x = "Any",
       y = "Proporció d'Incidència per 1000 partits") +
  theme_minimal()

# Filtrar los datos solo para la ronda final (Final Round)
final_round_data <- atp_final %>% 
  filter(surface == "Clay")

# Calcular la proporción de walkovers por año
propwo_final_round <- final_round_data %>% 
  group_by(year) %>% 
  summarise(propwo = mean(Final_Partit == "W/O") * 1000)

# Visualizar la tendencia
ggplot(propwo_final_round, aes(x = year, y = propwo)) +
  geom_line() +
  geom_point() +
  geom_smooth(method = "lm", se = TRUE, color = "salmon") +
  labs(title = "Proporció d'Incidència de Default per any (qualifying Round)",
       x = "Any",
       y = "Proporció d'Incidència per 1000 partits") +
  theme_minimal()

# Filtrar los datos solo para la ronda final (Final Round)
final_round_data <- atp_final %>% 
  filter(surface == "Grass")

# Calcular la proporción de walkovers por año
propwo_final_round <- final_round_data %>% 
  group_by(year) %>% 
  summarise(propwo = mean(Final_Partit == "W/O") * 1000)

# Visualizar la tendencia
ggplot(propwo_final_round, aes(x = year, y = propwo)) +
  geom_line() +
  geom_point() +
  geom_smooth(method = "lm", se = TRUE, color = "salmon") +
  labs(title = "Proporció d'Incidència de Default per any (qualifying Round)",
       x = "Any",
       y = "Proporció d'Incidència per 1000 partits") +
  theme_minimal()

# Filtrar los datos solo para la ronda final (Final Round)
final_round_data <- atp_final %>% 
  filter(surface == "Carpet")

# Calcular la proporción de walkovers por año
propwo_final_round <- final_round_data %>% 
  group_by(year) %>% 
  summarise(propwo = mean(Final_Partit == "W/O") * 1000)

# Visualizar la tendencia
ggplot(propwo_final_round, aes(x = year, y = propwo)) +
  geom_line() +
  geom_point() +
  geom_smooth(method = "lm", se = TRUE, color = "salmon") +
  labs(title = "Proporció d'Incidència de Default per any (qualifying Round)",
       x = "Any",
       y = "Proporció d'Incidència per 1000 partits") +
  theme_minimal()
```

**Figura 12: PI walkovers PER categoria de torneig**
```{r}
# Filtrar los datos solo para la ronda final (Final Round)
final_round_data <- atp_final %>% 
  filter(tourney_category == "ATP Challenger Tour")

# Calcular la proporción de walkovers por año
propwo_final_round <- final_round_data %>% 
  group_by(year) %>% 
  summarise(propwo = mean(Final_Partit == "W/O") * 1000)

# Visualizar la tendencia
ggplot(propwo_final_round, aes(x = year, y = propwo)) +
  geom_line() +
  geom_point() +
  geom_smooth(method = "lm", se = TRUE, color = "salmon") +
  labs(title = "Proporció d'Incidència de Default per any (qualifying Round)",
       x = "Any",
       y = "Proporció d'Incidència per 1000 partits") +
  theme_minimal()

# Filtrar los datos solo para la ronda final (Final Round)
final_round_data <- atp_final %>% 
  filter(tourney_category == "ITF Men's World Tennis Tour")

# Calcular la proporción de walkovers por año
propwo_final_round <- final_round_data %>% 
  group_by(year) %>% 
  summarise(propwo = mean(Final_Partit == "W/O") * 1000)

# Visualizar la tendencia
ggplot(propwo_final_round, aes(x = year, y = propwo)) +
  geom_line() +
  geom_point() +
  geom_smooth(method = "lm", se = TRUE, color = "salmon") +
  labs(title = "Proporció d'Incidència de Default per any (qualifying Round)",
       x = "Any",
       y = "Proporció d'Incidència per 1000 partits") +
  theme_minimal()
```

**Figura 12: PI defaults PER categoria de torneig**
```{r}
# Filtrar los datos solo para la ronda final (Final Round)
final_round_data <- atp_final %>% 
  filter(tourney_category == "ATP Challenger Tour")

# Calcular la proporción de walkovers por año
propwo_final_round <- final_round_data %>% 
  group_by(year) %>% 
  summarise(propwo = mean(Final_Partit == "Default") * 1000)

# Visualizar la tendencia
ggplot(propwo_final_round, aes(x = year, y = propwo)) +
  geom_line() +
  geom_point() +
  geom_smooth(method = "lm", se = TRUE, color = "skyblue") +
  labs(title = "Proporció d'Incidència de Default per any (qualifying Round)",
       x = "Any",
       y = "Proporció d'Incidència per 1000 partits") +
  theme_minimal()

# Filtrar los datos solo para la ronda final (Final Round)
final_round_data <- atp_final %>% 
  filter(tourney_category == "ITF Men's World Tennis Tour")

# Calcular la proporción de walkovers por año
propwo_final_round <- final_round_data %>% 
  group_by(year) %>% 
  summarise(propwo = mean(Final_Partit == "Default") * 1000)

# Visualizar la tendencia
ggplot(propwo_final_round, aes(x = year, y = propwo)) +
  geom_line() +
  geom_point() +
  geom_smooth(method = "lm", se = TRUE, color = "skyblue") +
  labs(title = "Proporció d'Incidència de Default per any (qualifying Round)",
       x = "Any",
       y = "Proporció d'Incidència per 1000 partits") +
  theme_minimal()
```

**Figura 13 i 14: anàlisis de supervivència**
```{r}
# Supervivencia WO desde 1978: curva Kaplan-Meier
surv_obj_wo <- Surv(atp_final$year, atp_final$Walkover_numeric)
km_fit_wo <- survfit(surv_obj_wo ~ 1)
ggplot(data = as.data.frame(km_fit_wo$time), aes(x = km_fit_wo$time, y = km_fit_wo$surv)) +
  geom_step() + geom_line(color = "salmon", size = 1) +
  labs(x = "Años desde 1978", y = "Probabilidad de supervivencia", title = "Curva de Kaplan-Meier para WO") +
  theme_minimal()

# Supervivencia DEFAULTS desde 1978: curva Kaplan-Meier
surv_obj_def <- Surv(atp_final$year, atp_final$Default_numeric)
km_fit_def <- survfit(surv_obj_def ~ 1)
ggplot(data = as.data.frame(km_fit_def$time), aes(x = km_fit_def$time, y = km_fit_def$surv)) +
  geom_step() + geom_line(color = "skyblue", size = 1) +
  labs(x = "Años desde 1978", y = "Probabilidad de supervivencia", title = "Curva de Kaplan-Meier para DEFAULTS") +
  theme_minimal()

```

**Figura 15**
```{r}
# Taula de freqüències
games_defaults_table <- table(atp_final$games[atp_final$Default=="TRUE"])
# Càlcul de la mitjana i la desviació estàndard
mean_games <- mean(atp_final$games[atp_final$Default=="TRUE"])
sd_games <- sd(atp_final$games[atp_final$Default=="TRUE"])

# Gràfic de barres
barplot_heights <- barplot(games_defaults_table,
        main = "Nombre de Defaults per valor de Games",
        xlab = "Games",
        ylab = "Nombre de Defaults",
        col = "skyblue")

# Afegeix la línia de densitat normal
x_vals <- as.numeric(names(games_defaults_table))
y_vals <- dnorm(x_vals, mean = mean_games, sd = sd_games)

# Escalar la densitat normal per ajustar-la a l'alçada del gràfic de barres
y_vals_scaled <- y_vals * max(games_defaults_table) / max(y_vals)

# Dibuixar la línia
lines(x = barplot_heights, y = y_vals_scaled, col = "black", lwd = 2)
```

**Figura 16**
```{r}
# Cargar la librería necesaria
library(survival)

# Crear los datos de juegos y defaults según los datos proporcionados
games <- c(0, 1, 2, 3, 4, 5, 6, 7, 8, 9, 10, 11, 12, 13, 14, 15, 16, 17, 18, 19, 20, 
           21, 22, 23, 24, 25, 26, 27, 28, 29, 30, 31, 32, 33)
defaults <- c(13, 1, 1, 1, 1, 6, 7, 10, 5, 5, 13, 13, 15, 9, 11, 9, 10, 6, 13, 10, 
              12, 13, 9, 5, 5, 5, 7, 13, 3, 4, 3, 2, 1, 1)

# Calcular la probabilidad de supervivencia
surv_prob <- 1 - cumsum(defaults) / sum(defaults)

# Crear un dataframe con los datos
surv_data <- data.frame(games = games, surv_prob = surv_prob)

# Graficar la curva de supervivencia
plot(surv_data$games, surv_data$surv_prob, type = "s", lwd = 2,
     xlab = "Número de Juegos", ylab = "Probabilidad de no Default",
     main = "Curva de Supervivencia para Defaults en Partidos de Tenis")

# Agregar líneas guía para indicar áreas de interés (inicio, mitad, final)
abline(v = c(10, 20), col = "gray", lty = 2)

# Leyenda
legend("topright", legend = c("Inici", "Meitat", "Final"),
       lty = c(2, 2, 2), col = c("gray", "gray", "gray"), bty = "n")

```

```{r}
# Datos de juegos totales disputados hasta el default
games <- c(0, 1, 2, 3, 4, 5, 6, 7, 8, 9, 10, 11, 12, 13, 14, 15, 16, 17, 18, 
           19, 20, 21, 22, 23, 24, 25, 26, 27, 28, 29, 30, 31, 32, 33)
defaults <- c(13, 1, 1, 1, 1, 6, 7, 10, 5, 5, 13, 13, 15, 9, 11, 9, 10, 6, 13, 
              10, 12, 13, 9, 5, 5, 5, 7, 13, 3, 4, 3, 2, 1, 1)

# Crear tabla de frecuencias observadas
observed <- data.frame(Games = games, Defaults = defaults)

# Prueba de Chi-cuadrado
chisq_result <- chisq.test(observed$Defaults)

# Mostrar los resultados
print(chisq_result)
```


**Figura 17 i 18: model reg log walkovers i model AJUSTAT**
```{r}
# Ajuste del modelo de regresión logística
logistic_model <- glm(Walkover_numeric~ tourney_category + year + surface + best_of + round_level + dif_age + dif_rank,
                      family = binomial(link = "logit"), data = atp_final)

# Resumen del modelo
summary(logistic_model)

logistic_model_reduced <- glm(Walkover_numeric ~ tourney_category + round_level + dif_age + dif_rank, family = binomial(link = "logit"), data = atp_final)

# Resumen del modelo
summary(logistic_model_reduced)

#comparo models

# Prueba de hipótesis utilizando el Likelihood Ratio Test
lr_test <- anova(logistic_model_reduced, logistic_model, test = "Chisq")
# Obtener el p-valor de la prueba
p_value <- lr_test[2, "Pr(>Chi)"]
# Mostrar el resultado de la prueba de hipótesis
print(lr_test)
print(p_value)
```


**Figura 19 i 20: model reg log defaults i model AJUSTAT**
```{r}
# Ajuste del modelo de regresión logística
logistic_model <- glm(Default_numeric ~ tourney_category + games + surface + best_of + round_level + dif_age + dif_rank, family = binomial(link = "logit"), data = na.omit(atp_final))

# Resumen del modelo
summary(logistic_model)

logistic_model_reduced <- glm(Default_numeric ~ tourney_category + games + dif_rank, 
                              family = binomial(link = "logit"), 
                              data = na.omit(atp_final))

# Resumen del modelo
summary(logistic_model_reduced)

#comparo models
# Prueba de hipótesis utilizando el Likelihood Ratio Test
lr_test <- anova(logistic_model_reduced, logistic_model, test = "Chisq")
# Obtener el p-valor de la prueba
p_value <- lr_test[2, "Pr(>Chi)"]
# Mostrar el resultado de la prueba de hipótesis
print(lr_test)
print(p_value)
```